【裁判字號】    97,審訴,3349
【裁判日期】    971226
【裁判案由】    毒品危害防制條例
【裁判全文】
臺灣高雄地方法院刑事判決            97年度審訴字第3349號
公  訴  人  臺灣高雄地方法院檢察署檢察官
被      告  甲○○
上列被告因毒品危害防制條例案件，經檢察官提起公訴（97年度
毒偵字第5735號），被告就被訴事實為有罪之陳述，經本院告知
簡式審判程序之旨，並聽取被告與公訴人之意見後，本院合議庭
裁定由受命法官獨任進行簡式審判程序，本院判決如下：
    主  文
甲○○施用第一級毒品，累犯，處有期徒刑拾月。扣案之第一級
毒品海洛因壹包（含包裝袋，驗前淨重零點零伍柒公克、驗後淨
重零點零肆柒公克），沒收銷燬之。
    事  實
一、甲○○前於民國89年間，因施用毒品案件，經本院裁定送觀
    察、勒戒，認有繼續施用毒品之傾向，再裁定令入戒治處所
    施以強制戒治，嗣經裁定停止戒治，並於90年11月7 日保護
    管束期滿未經撤銷，而視為強制戒治執行完畢，由臺灣高雄
    地方法院檢察署檢察官以90年度戒毒偵字第1294號為不起訴
    處分確定。又於95年間，因施用第一、二級毒品案件，經本
    院以95年度訴字第3119號判處有期徒刑8 月、4 月，並經臺
    灣高等法院高雄分院以96年度上訴字第688 號判決駁回上訴
    而確定，嗣上開二罪經裁定減刑為有期徒刑4 月、2 月，且
    定應執行刑有期徒刑5 月，並於97年5 月20日執行完畢。詎
    甲○○不知悔改，竟基於施用第一級毒品之犯意，於97年7
    月2 日下午6 時許，在其位於高雄市○鎮區○○路2 巷3 號
    住處，以將第一級毒品海洛因粉末，以水稀釋後，置入注射
    針筒內，注射左手靜脈血管之方式，施用第一級毒品海洛因
    1 次。嗣於同年月3 日下午6 時45分許，在高雄市小港區○
    ○○路與二苓路口，經警攔檢，進行查證身分時，甲○○在
    偵查犯罪之警察機關未發覺施用第一級毒品犯罪前，主動交
    出其持有之第一級毒品海洛因1 包（含包裝袋，驗前淨重0.
    057 公克、驗後淨重0.047 公克），並供出其犯罪，經警將
    甲○○交付之上開第一級毒品海洛因1 包扣案，並採集甲○
    ○尿液送驗，檢驗結果呈嗎啡陽性反應，始獲上情。
二、案經高雄市政府警察局小港分局報告臺灣高雄地方法院檢察
    署檢察官偵查起訴。
    理  由
一、本件被告所犯係死刑、無期徒刑、最輕本刑為3 年以上有期
    徒刑以外之罪，其於準備程序中就被訴事實為有罪之陳述，
    經法官告知簡式審判程序之旨，並聽取公訴人及被告之意見
    後，本院依刑事訴訟法第273 條之1 第1 項之規定，裁定進
    行簡式審判程序。
二、訊據被告對於上揭時、地，施用第一級毒品海洛因之事實，
    坦承不諱；而被告為警查獲所採之尿液檢體，經送高雄市立
    凱旋醫院以酵素免疫法及氣相層析質譜法檢驗結果，呈現嗎
    啡陽性反應，此有高雄市立凱旋醫院97年7 月14日濫用藥物
    尿液檢驗報告暨高雄市政府警察局小港分局毒品案嫌疑人尿
    液代碼與姓名對照表（代號：J-323 號）各1 份附卷可稽；
    又扣案之白色粉末1 包，經送高雄市立凱旋醫院鑑定之結果
    ，確含有第一級毒品海洛因成分無訛（含包裝袋，驗前淨重
    0.057 公克、驗後淨重0.047 公克），有該醫院97年8 月25
    日鑑定書1 份在卷可參，是被告施用第一級毒品之犯行，堪
    以認定，應予依法論科。
三、核被告所為，係犯毒品危害防制條例第10條第1 項之施用第
    一級毒品罪。被告持有第一級毒品後進而施用，其持有之低
    度行為應為施用之高度行為所吸收，故不另論其持有毒品罪
    。又被告前因施用第一、二級毒品案件，經法院判處有期徒
    刑8 月、4 月後，經裁定減刑，且定應執行刑有期徒刑5 月
    ，並於97年5 月20日執行完畢，有臺灣高等法院被告前案紀
    錄表1 份在卷可佐，是被告於有期徒刑執行完畢後，5 年內
    故意再犯本件有期徒刑以上之罪，為累犯，應依法加重其刑
    。另被告當日經警攔檢查驗身分時，主動交出其持有之上開
    第一級毒品海洛因1 包，並供出其施用第一級毒品海洛因之
    事實，此有該日警詢筆錄及高雄市政府警察局小港分局刑事
    案件移送書各1 份在卷可查，是被告對於未經發覺之犯罪自
    首而接受裁判，合於刑法第62條前段自首之規定，爰減輕其
    刑，並依法先加後減之。本院審酌被告前因施用毒品案件，
    經勒戒、觀察及強制戒治程序，由檢察官不起訴處分，再施
    用毒品經本院判刑入獄服刑完畢後，仍不知悛悔，再次施用
    毒品自戕其身，顯然缺乏戒絕毒品之決心，惟念及被告坦承
    施用第一級毒品之事實，且其行為尚未害及他人等一切情狀
    ，量處如主文所示之刑。扣案之白色粉末1 包，既經高雄市
    立凱旋醫院鑑驗係屬第一級毒品海洛因無訛，已如前述，而
    包裝袋與其上殘留之毒品，已難以分析剝離，均應依毒品危
    害防制條例第18條第1 項規定，不問屬於犯人與否，併宣告
    沒收銷燬之，至於送鑑耗損之海洛因粉末，既均已滅失，自
    無庸再予宣告沒收銷燬之必要。
據上論斷，應依刑事訴訟法第273 條之1 第1 項、第299 條第1
項前段，毒品危害防制條例第10條第1 項、第18條第1 項前段，
刑法第11條、第47條第1 項、第62條前段，判決如主文。
本案經檢察官乙○○到庭執行職務。
中    華    民    國    97    年    12    月    26    日
                  刑事第七庭  法  官  高增泓
以上正本證明與原本無異。
如不服本判決，應於收受送達後10日內向本院提出上訴書狀。
中    華    民    國    97    年    12    月    26    日
                              書記官  黃麗玉
附錄本判決論罪科刑法條全文：
毒品危害防制條例第10條
施用第一級毒品者，處6月以上5年以下有期徒刑。
施用第二級毒品者，處3年以下有期徒刑。


司法院資訊處製作；財團法人民間司法改革基金會備份。
